臺灣新竹地方法院民事裁定
111年度簡抗字第11號
抗  告  人  陳家興  
相  對  人  彭春蘭  

上列當事人間排除侵害事件，抗告人對於中華民國111年10月11
日本院竹東簡易庭111年度竹東簡字第68號裁定提起抗告，本院
裁定如下：
      主  文
抗告駁回。
抗告程序費用新臺幣壹仟元由抗告人負擔。
      理  由
一、本件抗告意旨略以：抗告人因不服本院於民國111年8月5日
    所為第一審判決，乃於法定期間內提起上訴在案。嗣因抗告
    人為謀生活，遠至南投工作，以致始終未能收受本院補繳上
    訴裁判費新臺幣（下同）1,500元之通知。本院以抗告人已
    於111年9月5日收受該通知之送達，而逾期未補正繳納，裁
    定駁回上訴。對此，抗告人甚感莫名，抗告人迄今仍未收受
    前揭補繳裁判費之通知，應無所謂「送達證書」在卷之可能
    ，請查明上開送達證書係何人簽名或蓋章，簽章之人與抗告
    人有何關係，俾藉以明瞭該通知補繳裁判費之裁定，是否已
    發生合法送達抗告人之效力。為此，爰依法提起抗告等語。
二、按向第二審法院上訴，應依民事訴訟法第77條之16第1項規
    定，繳納裁判費，此為必須具備之程式。上訴不合程式或有
    其他不合法之情形而可以補正者，原第一審法院應定期間命
    其補正，如不於期間內補正，應以裁定駁回之。民事訴訟法
    第442條第2項定有明文。上開規定為簡易訴訟之上訴、抗告
    程序所準用，同法第436條之1第3項規定甚明。又法院之意
    思表示，除依民事訴訟法規定，應用判決者外，概以裁定行
    之，此觀同法第220條規定自明。凡應用裁定為意思表示者
    ，不論用函、通知、命令或其他名稱，均屬裁定之一種(最
    高法院109年度台抗字第786號裁定意旨參照）。
三、查本件抗告人對於本院竹東簡易庭（下稱原審）於111年8月
    5日所為111年度竹東簡字第68號判決不服，於111年8月31日
    具狀提起上訴，未據繳納第二審裁判費1,500元，經原審以
    通知書通知抗告人於3日內補繳，逾期即駁回上訴。上開通
    知已於111年9月5日送達於抗告人之住所，並經抗告人之同
    居人即抗告人之子陳文成簽收，有送達證書附於原審卷第25
    1頁可參。嗣抗告人逾期仍未補繳裁判費，亦有繳費狀況查
    詢清單、答詢表等在卷為憑(見原審卷第255、257頁)。揆諸
    前揭規定，抗告人之上訴自非合法。是原審於111年10月11
    日以抗告人逾期未繳納上訴費為由，裁定駁回其上訴，經核
    於法並無違誤。從而，抗告人提起本件抗告為無理由，應予
    駁回。
四、據上論結，本件抗告為無理由，爰依民事訴訟法第436條之1
    第3項、第495條之1第1項、第449條第1項、第95條、第78條
    ，裁定如主文。
中　　華　　民　　國　　111 　年　　11　　月　　25　　日
        　　      民事第一庭審判長法    　官 林南薰
  
  　　　　　　　　　　　　        法    　官 張詠晶      　　　　　　　　　　     法      官 蔡欣怡
以上正本係照原本作成。　　　　　　　　　　　　　　　　  不得再抗告。
中　　華　　民　　國　　111 　年　　11　　月　　28　　日
                                  書  記  官  吳雅真